臺灣橋頭地方法院刑事判決　
111年度審交易字第178號
公  訴  人  臺灣橋頭地方檢察署檢察官
被      告  黃國雄



上列被告因公共危險案件，經檢察官提起公訴（111年度偵字第5
34號），被告於準備程序中就被訴事實為有罪之陳述，經告知簡
式審判程序之旨，並聽取被告與公訴人之意見後，本院裁定進行
簡式審判程序，判決如下：
    主  文
黃國雄犯不能安全駕駛動力交通工具罪，累犯，處有期徒刑捌月
。
    事  實
一、黃國雄於民國110年12月15日13時許起至18時許止，在高雄
    市美濃區源泉路附近農田，飲用保力達藥酒及啤酒後，明知
    飲酒後吐氣所含酒精濃度達每公升0.25毫克以上者，不得駕
    駛動力交通工具，竟仍基於不能安全駕駛動力交通工具之犯
    意，於同日18時30分許，騎乘車牌號碼000-000號普通重型
    機車，欲前往高雄市美濃區美興街附近購買晚餐。嗣於同日
    18時55分許，行經高雄市○○區○○街00號前，因所騎機車未開
    啟車燈，為警攔查後發覺其散發濃厚酒氣，遂於同日19時13
    分許當場對其進行吐氣酒精濃度測試，測得其吐氣所含酒精
    濃度為每公升1.15毫克，因而查悉上情。
二、案經高雄市政府警察局旗山分局報告臺灣橋頭地方檢察署檢
    察官偵查起訴。
    理  由
一、本件被告黃國雄所犯係為死刑、無期徒刑、最輕本刑為3 年
    以上有期徒刑以外之罪，其於審判程序中就被訴事實為有罪
    之陳述，經本院告知簡式審判程序之旨，並聽取當事人意見
    後，認宜進行簡式審判程序，爰依刑事訴訟法第273條之1第
    1 項規定，裁定進行簡式審判程序。又本案之證據調查，依
    刑事訴訟法第273條之2規定，不受同法第159條第1項、第16
    1條之2、第161條之3、第163條之1及第164條至第170條規定
    之限制，均合先敘明。
二、上揭事實業經被告於警偵訊、本院準備程序及審理時均坦承
    不諱（見警卷第2至3頁；偵卷第23至24頁；院卷第34、38、
    40頁），並有高雄市政府警察局旗山分局美濃分駐所酒精測
    定紀錄表、財團法人台灣商品檢測驗證中心呼氣酒精測試器
    檢定合格證書、高雄市政府警察局舉發違反道路交通管理事
    件通知單各1份（見警卷第9、11、13頁）、查獲照片4張、
    車輛詳細資料報表、公路監理電子閘門查詢駕照資料（見警
    卷第15、17、23、25頁）在卷可稽，足認被告上開之任意性
    自白與事實相符，堪以採信。
三、按不能安全駕駛罪係屬抽象危險犯，並不以發生具體危險為
    必要，爰於102年6月13日修正施行之刑法第185條之3第1項
    第1款規定，增訂吐氣中所含酒精濃度達每公升0.25毫克或
    血液中所含酒精濃度達百分之0.05以上之酒精濃度標準值，
    以此作為認定「不能安全駕駛」之判斷標準，以有效遏阻酒
    醉駕車事件發生，有該條文之修法理由可供參照。查被告於
    上揭時間為警查獲後，經警對其實施酒精濃度測試，測得其
    吐氣中所含酒精濃度達每公升1.15毫克一節，已有前揭酒精
    測定紀錄表存卷可按，足見被告所測得吐氣中所含酒精濃度
    業已逾現行刑法所定每公升0.25毫克之不得駕車（騎車）標
    準。從而，本件事證明確，被告上開犯行，堪以認定，應依
    法論科。
四、論罪科刑：
(一)按行為後法律有變更者，適用行為時之法律。但行為後之法
    律有利於行為人者，適用最有利於行為人之法律，刑法第2
    條第1項定有明文。查被告上開行為後，刑法第185條之3規
    定業經立法院修正，並經總統於111年1月28日公布、同年月
    30日生效施行，修正後該條第1項規定之最重本刑提高為3年
    以下有期徒刑，得併科罰金之金額上限提高為新臺幣（下同
    ）30萬元，經比較新舊法規定，修正後刑法第185條之3第1
    項並無有利於被告之情形，則依前開說明，自應適用修正前
    之行為時法。是核被告所為，係犯修正前刑法第185條之3第
    1項第1款之不能安全駕駛動力交通工具罪。
(二)被告前於107年間因酒後不能安全駕駛之公共危險案件，經
    臺灣新北地方法院以107年度交簡字第3280號判決判處有期
    徒刑3月確定（下稱甲案）；復於108年間因酒後不能安全駕
    駛之公共危險案件，經本院以108年度交簡字第618號、第13
    98號判決分別判處有期徒刑5月、6月確定，並經本院以108
    年度聲字第1665號裁定應執行有期徒刑10月確定（下稱乙案
    ），兩案經接續執行，於109年9月29日縮短刑期假釋出監，
    所餘刑期付保護管束，至109年11月4日保護管束期滿，假釋
    未經撤銷視為執行完畢等情，有臺灣高等法院被告前案紀錄
    表在卷可查（見院卷第15至19頁），被告受有期徒刑執行完
    畢後，5年內再犯本件有期徒刑以上之罪，為累犯，並參酌
    其前開構成累犯之犯行亦為酒後不能安全駕駛案件，猶仍於
    前案執行完畢後僅相隔約1年1月即再犯本件同性質之罪，足
    見被告對刑罰反應力薄弱，未因前案刑罰之執行知所警惕，
    主觀惡性較重，爰依刑法第47條第1項累犯規定加重其刑。
(三)爰審酌被告於飲酒後控制力及注意力均已達不能安全駕駛之
    程度，仍貿然騎車上路；又除前述構成累犯之部分不予重複
    評價外，被告於105年間，尚有1次酒後不能安全駕駛案件經
    檢察官為緩起訴處分確定之紀錄，有前揭被告前案紀錄表為
    憑（見院卷第15頁），是本次已為被告第5次犯酒後不能安
    全駕駛罪，其歷經前揭刑事偵審程序或制裁，猶未能深切反
    省警惕，竟再犯本件同類之罪，吐氣酒精濃度高達每公升1.
    15毫克，逾標準值甚多，足見其輕視自身及其他用路人生命
    、身體安全之心態，實不宜寬貸；惟念被告犯後始終坦承犯
    行，本次酒駕幸未造成他人生命身體之實害，兼衡其本次酒
    駕之交通工具為普通重型機車，暨被告自陳高職畢業之智識
    程度、從事太陽能鐵工工作、日薪1,350元、經濟狀況普通
    、需扶養母親（見院卷第40頁）等一切情狀，量處如主文所
    示之刑。
據上論斷，應依刑事訴訟法第273條之1 第1項、第299條第1項前
段，判決如主文。
本案經檢察官王柏敦提起公訴，檢察官李門騫到庭執行職務。
中　　華　　民　　國　　111 　年　　4 　　月　　19　　日
                  刑事第四庭    法　官  馮君傑
以上正本證明與原本無異。
如不服本判決應於收受判決後 20 日內向本院提出上訴書狀，並
應敘述具體理由。其未敘述上訴理由者，應於上訴期間屆滿後20
 日內向本院補提理由書 (均須按他造當事人之人數附繕本)「切
勿逕送上級法院」。
中　　華　　民　　國　　111 　年　　4 　　月　　19　　日
                                書記官  謝怡貞
附錄本案論罪科刑法條：
修正前刑法第185條之3第1項第1款
駕駛動力交通工具而有下列情形之一者，處 2 年以下有期徒刑
，得併科 20 萬元以下罰金：
一、吐氣所含酒精濃度達每公升零點二五毫克或血液中酒精濃度
    達百分之零點零五以上。